臺灣高等法院高雄分院刑事裁定　　　　 100年度交抗字第24號
抗　告　人
即受處分人　洪皇江
上列抗告人因違反道路交通管理處罰條例聲明異議案件，不服臺
灣高雄地方法院中華民國99年12月15日裁定（99年度交聲字第25
43號），提起抗告，本院裁定如下：
    主  文
原裁定撤銷，發回臺灣高雄地方法院。
    理  由
一、抗告意旨略以：抗告人即受處分人洪皇江（以下稱受處分人
    ）係闖黃燈，而非闖紅燈，依據舉發照片顯示，是在黃燈變
    紅燈時才拍攝的，原審僅因受處分人所騎乘機車之後方停止
    線內有3 部機車，即認定受處分人係闖紅燈，但受處分人機
    車超前該3 部機車有段距離，顯見受處分人確係闖黃燈，而
    非闖紅燈。原審裁定未針對受處分人聲明異議之理由查證，
    而草率認定，難使受處分人信服。原審駁回受處分人之異議
    ，於法有違，為此提起抗告，請撤銷原裁定，另為適法之裁
    定。
二、本件受處分人於民國99年7 月28日13時2 分，騎乘車牌號碼
    8GH-996 號重型機車，行經有燈光號誌管制之高雄市○○○
    路與桂林街口時，為警依採證照片舉發受處分人「駕車行經
    有燈光號誌管誌之交岔路口闖紅燈」，再經高雄市政府交通
    局於99年9 月6 日以高市交裁字第32-BDA032168號違反道路
    交通管理事件裁決書，認定受處分人確有駕車行經有燈光號
    誌管制之交岔路口闖紅燈之違規事實，而依道路交通管理處
    罰條例第53條第1 項規定，處罰鍰新臺幣1,800 元，並依同
    條例第63條第1 項規定記違規點數3 點，有高雄市政府警察
    局舉發道路交通管理事件通知單、上開裁決書及採證照片2
    張等在卷可稽。原審則依據該採證照片，並認定照片內容顯
    示受處分人後方停止線後已停有3 部機車，而認定受處分人
    確有上開闖紅燈之事實，而駁回受處分人之異議。
三、惟查，受處分人聲明異議意旨係主張：受處分人行經該路口
    時，該路口號誌並無秒數計時器，很快地綠燈即變黃燈，當
    時受處分所騎乘之機車正壓在行人穿越道上，若停下車來會
    妨礙行人通行，因此於黃燈之情形下繼續通行。依本件舉發
    違規照片顯示，其上亦記載「黃燈3.9 秒」，故受處分人當
    天確係於闖黃燈，而非闖紅燈云云，有受處分人聲明異議狀
    在卷可憑。而依卷附舉發受處分人違規照片2 張顯示，2 張
    照片上方均有日期及燈號資料，其中第1 張顯示「日期：20
    10/07/28、時間：13：02：18、黃燈：03.9秒、紅燈：54.9
    秒、線圈：200cm 、間隔00.0秒、闖紅燈、車道：3 、速限
    ：000km/h 、車速：000km/h 」、第2 張顯示「日期：2010
    /07/28、時間：13：02：19、黃燈：03.9秒、紅燈：55.8秒
    、線圈：200cm 、間隔00.9秒、闖紅燈、車道：3 、速限：
    000km/h 、車速：000km/h 」。而原審曾通知受處分到庭詢
    問，法官問：「你是否知道照片上所示3.9 秒為何意思？」
    異議人答：「我不知道。應該是我闖黃燈時3.9 秒吧。」等
    語，亦有原審99年10月28日訊問筆錄在卷可稽。亦即受處分
    人對舉發採證照片上開顯示之資料已有質疑，而上開照片顯
    示之資料，有無可能確係受處分人於綠燈變黃燈時通過該交
    岔路口，而非闖紅燈之證明，原審雖曾為調查，但原審卻未
    於裁定書內說明受處分人之質疑有何不能採信之理由，即逕
    以上情而為認定，原審裁定顯未盡調查之責。
四、又依據上開採證照片，本件似係經該交岔路口固定式拍照之
    科學儀器所採證後舉發，若受處分人並非於該交岔路口燈號
    已變為紅燈時始通過交岔路口之停止線，則有無可能仍會遭
    該固定式拍照儀器拍下照片，對此，原審亦未查明。亦即受
    處分人上開異議理由是否不能採信，尚有未明，原審就此未
    為調查，尚有未恰。
五、綜上所述，本件上開事項，均尚有查明之必要。綜此說明，
    抗告意旨所執前情，尚非無據，爰將原裁定撤銷，發回原審
    再為詳實之調查，發現真實，更為妥適之裁定。
六、據上論結，應依道路交通案件處理辦法第26條，刑事訴訟法
    第413 條，裁定如主文
中    華    民    國   100    年    1     月    24    日
                刑事第二庭  審判長法  官  林正雄
                                  法  官  黃壽燕
                                  法  官  邱明弘
以上正本證明與原本無異。
不得再抗告。
中    華    民    國   100    年    1     月    24    日
                                  書記官  林明威